臺灣臺中地方法院小額民事判決
　　　　　 110年度沙小字第1063號
原      告  徐羽杉  
被      告  許凱雲  
訴訟代理人  洪義雄  
上列當事人間請求返還押租金等事件，本院於民國111年2月22日
言詞辯論終結，判決如下：
    主      文
被告應給付原告新臺幣27,500元，及自民國110年11月4日起至清
償日止，依照週年利率5％計算之利息。
原告其餘之訴駁回。
訴訟費用新臺幣1,000元，由被告負擔新臺幣275元，餘由原告負
擔。
本判決得假執行。但被告如以新臺幣27,500元為原告預供擔保，
得免為假執行。
    事實及理由
一、原告主張：原告前向被告承租房屋，雙方約定每月租金新臺
    幣（下同）28,500元，原告給付押租金56,000元給被告。租
    約於民國110年8月4日到期，因原告丈夫住院開刀，故請求
    被告延期點交房屋，租金從押金裡扣除。110年9月6日原告
    與被告委託之仲介點交房屋，當天已結清水、電、瓦斯，房
    屋契約書也被仲介拿走，仲介表示要被告再次點交房屋才能
    返還剩餘押金27,500元，此後被告以各種理由拒絕返還押金
    ，因押金被扣讓原告每天身心疲憊，精神受創，故請求被告
    給付精神慰撫金72,500元。以上總計10萬元。請求被告返還
    。為此，原告依租賃契約、侵權行為之法律關係，提起本件
    訴訟。並請求法院判決：（一）被告應給付原告10萬元，及
    自起訴狀繕本送達翌日起至清償日止，依照年息5%計算之利
    息。（二）訴訟費用由被告負擔。
二、被告抗辯：被告之所以沒有歸還押金，是因為屋內的內部狀
    況污損很嚴重，窗簾也有破損，還有我的燈具沒有經過告知
    就隨意更改，沙發的破壞也很嚴重，依照我們的契約所載，
    原告點交房屋時應將房屋回復原狀，但原告卻沒有依約而行
    ，而我們為了處理上述污損及破壞的花費，也超過了原告放
    在被告這裡的押金，所以被告認為原告的請求沒有理由。並
    聲明：請求駁回原告之訴，訴訟費用由原告負擔。
三、得心證之理由
（一）原告主張：前向被告承租房屋並給付押租金56,000元，嗣
      扣除一個月租金28,500元後，尚有27,500元未歸還等情，
      已據提出郵局存證信函、網路對話內容等為證，此部分且
      為被告所未爭執，應可信為真正。
（二）被告雖以上情抗辯，然被告抗辯之事項，均為原告所爭執
      否認，而被告所提出之郵局存證信函、網路對話內容、管
      理委員會收費憑單、免用統一發票收據、估價單等，雖可
      證明被告確實有支出上開款項之事實，但並無證據證明，
      被告支出之上述款項，均為原告違反租賃契約約定事項所
      造成之損害，則被告上述抗辯，本院即難以採認。本件被
      告如有因原告違反租賃契約約定事項所而造成損害，應另
      行檢具證據向原告請求賠償。
（三）按不法侵害他人之身體、健康、名譽、自由、信用、隱私
      、貞操，或不法侵害其他人格法益而情節重大者，被害人
      雖非財產上之損害，亦得請求賠償相當之金額，民法第1
      第195條第1項前段定有明文。本件被告未返還原告部分押
      租金，係屬於財產上之爭執事項，並非不法侵害原告之身
      體、健康、名譽、自由、信用、隱私、貞操，或不法侵害
      原告之人格法益而情節重大。因此，原告請求被告賠償精
      神慰撫金，與法不合，應無理由。
（四）綜上所述，原告依租賃契約之法律關係，請求被告返還押
      租金27,500元，及自起訴狀繕本送達次日（即110年11月4
      日）起至清償日止，依照週年利率5％計算之利息，為有理
      由，應與准許。逾此部分之請求，為無理由，應予駁回。
四、本件原告勝訴部分係適用小額程序而為被告敗訴之判決，依
    民事訴訟法第436條之20規定，應依職權宣告假執行，並依
    職權為被告得預供擔保，免為假執行之諭知；併依同法第43
    6條之19第1項規定，確定本件訴訟費用額為1,000元，依民
    事訴訟法第79條，命由被告負擔其中275元，餘由原告負擔
    。
中　　華　　民　　國　　111 　年　　3 　　月　　8 　　日
                        臺灣臺中地方法院沙鹿簡易庭
                            法  官  劉國賓
以上為正本，係照原本作成。
如不服本判決，應於送達後廿日內，以判決違背法令為理由，向
本院提出上訴狀並表明上訴理由（上訴理由應表明一、原判決所
違背之法令及其具體內容；二、依訴訟資料可認為原判決有違背
法令之具體事實），如於本判決宣示後送達前提起上訴者，應於
判決送達後廿日內補提上訴理由書（須附繕本）。
中　　華　　民　　國　　111 　年　　3 　　月　　8 　　日
                            書記官  許宏谷